# 外购研究阶段的项目确认

提问人：tzhang99 时间：2012-01-03 19:10:23
企业花 400 万买了个研究阶段的项目，后来又发生了 150 的资本化开发支出，请问无形资产的确认金额是多少？外购研究阶段的项目能否确认为无形资产？

回答人：chenyiwei
一般而言，假设交易双方没有关联方关系等可能导致交易不公允的关系，则企业愿意花 400 万元去购买一个研究阶段的项目，应该会对其成功（即给企业带来未来经济利益）的可能性有合理的预计，并且其成本也是可以可靠计量的。所以多数可能性是可以确认为一项资产，构成后续的“研发支出——资本化支出”的组成部分，即最终形成无形资产的资本化金额为 550 万元。当然，在审计中要对是否符合资本化条件予以重点关注，获取当初的可行性研究报告等证据为资本化提供支持。